【裁判字號】    92,易,861
【裁判日期】    920822
【裁判案由】    賭博
【裁判全文】
臺灣彰化地方法院刑事判決                          九十二年度易字第八六一號
    公  訴  人  臺灣彰化地方法院檢察署檢察官
    被      告  甲○○
右列被告因賭博案件，經檢察官聲請簡易判決處刑（九十二年度偵字第二一二一號）
，本院認應適用通常程序審理，判決如左：
    主      文
甲○○以賭博為常業，累犯，處有期徒刑陸月，併科罰金玖仟元，有期徒刑如易科罰
金及罰金如易服勞役，均以參佰元折算壹日。
扣案之賭博性電動機具貳拾肆台及代幣佰玖拾柒枚均沒收。
     事      實
一、甲○○曾於民國八十七年間，因賭博案件，經法院判處有期徒刑四月確定，甫於
    八十八年三月八日易科罰金執行完畢。詎仍不知悔改，其竟基於常業賭博之犯意
    ，自九十二年一月間起，在彰化縣和美鎮○○路二四二號「和美電子遊藝場」內
    之公眾得出入之場所（該遊藝場名義上之負責人為甲○○之婆婆戊○○○，於九
    十二年二月一日之前係由甲○○之不知情小叔丁○○擔任實際負責人，甲○○則
    常至該店幫忙，九十二年二月一日之後始由甲○○擔任實際負責人），利用其店
    內所擺放之電動賭博機具「霹靂名銖」一台、「滿貫大亨」三台、「快樂保齡球
    」三台、「水果盤」五台、「皇冠迷你十三」四台、「招財貓」二台、「大象王
    國」二台、「跑馬」一台及「超九」三台（共二十四台），而與不特定人賭博財
    物，並恃之為業。其賭法為以開分或賭客先以新台幣（下同）十元兌換代幣一枚
    之比例兌換代幣後，再將代幣投入機具內，一枚代幣即可顯見一定比例之分數，
    再由賭客押注，如押中分別可得下注分數不等倍數之分數，未押中則分數歸機台
    所有，若賭客不續玩時，可將所贏得之代幣或機台上剩餘之分數以一定比例兌換
    現金。嗣至九十二年二月二十七日下午七時五十分許，適有丙○○、黃三泰、姚
    俊士、張季生等人（均經檢察官以渠等犯案情節輕微而為不起訴處分）在上開遊
    藝場內賭玩電動機具時，為警當場查獲，並扣得上揭賭博性電動機具共二十四台
    及代幣三百九十七枚（丙○○當天係以五百元換五十枚代幣，賭玩後贏得四十七
    枚代幣，故共在其賭玩之招財貓電動賭博機具上查扣九十七枚代幣）。
二、案經彰化縣警察局和美分局報請台灣彰化地方法院檢察署檢察官偵查起訴。
    理    由
一、訊據被告甲○○矢口否認右揭犯行，辯稱：遊藝場內之電動玩具是純娛樂，不得
    兌換現金，只可以兌換釣蝦券云云。惟查，證人丙○○於警訊中即證稱：我於今
    日晚上七時三十分至彰化縣和美鎮○○路二四二號內向櫃台小姐兌換五百元之代
    幣，就在裡面把玩招財貓電子遊戲機，押中即可得倍數不等之分數，如果有贏得
    或不玩時，即可以代幣換回相等之新台幣，警方於在我所坐之招財貓機台上所查
    扣之九十七枚代幣是包括我以五百元兌換之五十枚代幣及今天我所贏的四十七枚
    代幣，如果不玩要走了，共可換九百七十元；另於九十二年一月二十七日左右之
    某一日晚上約七時許，在該處把玩水果台，共贏得二萬一千分，即向櫃台小姐（
    經指認為被告甲○○）洗分換取一比三十之新台幣七百元等語；嗣證人丙○○於
    檢察官訊問時亦證稱：和美電子遊藝場可以洗分或以代幣兌換現金，我有兌換七
    百元，是向櫃台李小姐換的，採一比三十方式兌換等語，核與證人乙○○警員到
    庭證述：當場我們有訊問丙○○、黃三泰、姚俊士、張季生、鍾益彰是否有玩電
    玩、換錢，但只有丙○○承認同時有玩電玩及換錢，為確定賭博的犯罪構成要件
    是否符合，經丙○○在警訊中承認兌換現金，我們認為構成要件符合，所以再回
    遊藝場查扣ＩＣ板、代幣，並將其餘的賭客帶回警察局製作筆錄等語相符，又由
    於丙○○為此供述，其自身將受到賭博罪刑事之追訴，如非實情，其豈能就兌換
    現金之方式供述綦詳？又何須甘冒受罪刑追訴之風險杜撰事實故意誣陷被告入罪
    ？是以證人丙○○所證述應堪採信，足證該遊藝場確有賭博行為，此外並有彰化
    縣政府電子遊戲場營業級別證、彰化縣政府營利事業登記證、現場簡圖各一份在
    卷可稽，復有上揭賭博性電動機具共二十四台及代幣三百九十七枚扣案可稽，故
    被告所辯顯係事後卸責之詞，不足採信，本件事證已臻明確，被告犯行堪予認定
    。
二、核被告所為，係犯刑法第二百六十七條常業賭博罪。至於九十二年二月一日之前
    該遊藝場之實際負責人雖係被告之小叔丁○○，惟丁○○到庭陳稱其店內並無兌
    換現金，又證人丙○○指稱其於九十二年一月二十七日左右係向被告兌換現金，
    而非向丁○○兌換現金，且又無其他積極證據足以證明被告與丁○○就兌換現金
    之賭博犯行有犯意聯絡，故不為丁○○與被告有賭博共犯之認定，附此敘明。又
    被告曾於八十七年間，因賭博案件，經法院判處有期徒刑四月確定，甫於八十八
    年三月八日易科罰金執行完畢，此有台灣彰化地方法院檢察署刑案資料查註紀錄
    表在卷可稽，其於受有期徒刑執行完畢五年以內再犯有期徒刑以上之本罪，為累
    犯，應依法加重其刑。爰審酌被告擺設電動機具供人玩賭，致使年輕人沉溺其中
    ，不知上進，戕害社會風氣非微及其犯罪之動機、手段、目的、犯行之期間、所
    擺設賭博性電動機具之數量、犯罪後之態度等一切情狀，量處如主文所示之刑，
    並諭知易科罰金、易服勞役之折算標準，以示懲儆。扣案之電動賭博性機具「霹
    靂名銖」一台、「滿貫大亨」三台、「快樂保齡球」三台、「水果盤」五台、「
    皇冠迷你十三」四台、「招財貓」二台、「大象王國」二台、「跑馬」一台及「
    超九」三台（共二十四台）及代幣三百九十七枚，係當場賭博之器具與在兌換籌
    碼處之財物，爰均併依刑法第二百六十六條第二項之規定宣告沒收。
據上論斷，應依刑事訴訟法第四百五十二條、第二百九十九條第一項前段，刑法第二
百六十七條、第二百六十六條第二項、第四十七條、第四十一條第一項前段、第四十
二條第二項，罰金罰鍰提高標準條例第一條前段、第二條，判決如主文。
中      華      民      國    九十二    年      八      月    二十二    日
                                      臺灣彰化地方法院刑事第二庭
                                          法      官
右正本證明與原本無異。
如不服本判決，應於判決送達後十日內向本院提出上訴狀（須附繕本）。
附錄法條
刑法第二百六十七條
以賭博為常業者，處二年以下有期徒刑，得併科一千元以下罰金。


司法院資訊處製作；財團法人民間司法改革基金會備份。
